# 陈老师，关于积分返利

提问人：天道酬勤三四年 时间：2019-09-24 17:25:20
陈老师您好，以下关于积分返利情况请教。
A 公司存在以下一种销售模式，假设客户为 B。不考虑相关税费。
A与 B 签订一份科研服务合同，合同金额 1 万元，科研负责人是C，合同成立后，A 给C 积分 1000 （假定 1 积分=1 元钱），该积分可在 D 商城进行消费，D 定期与 A结算。A 可获得 C的积分使用情况包括使用积分对应的合同编号等信息。
A 公司的会计处理如下：
（ 1 ）A与 B 签订合同，正常确认收入 1 万元。
（ 2 ）A给与 C 积分后，做如下会计处理：
借：营业收入 1000
贷：递延收益 1000
（ 3 ）C积分消费，A 收到D 的结算清单
借：递延收益 1000
贷：营业收入 1000
同时：
借：销售费用 1000
贷：应付账款 1000
企业未按照积分与商品的公允价值进行分摊（个人认为实质上也不能分摊，毕竟合同的缔约方不是同一方）。
请教您企业发放积分时该怎么进行会计处理呢？

回答人：chenyiwei
1 、B 和 C 是什么关系？C 是否为 B 的员工？A 在支付 B 设计费基础上额外向 C提供积分利益，相当于额外支付的开发费？
2 、合同成立时就给积分，后续是否可能因为合同履行情况收回积分？这些积分是否只有在研发完成后才可以使用？
3 、A 是否为研发项目的委托方？自身是研发成果的使用者？为何授予积分时不是计入研发费用而是冲减营业收入？最终委托方是否另有其人？